# 董事的任命

提问人：cpab 时间：2017-08-20 15:27:38
公司A、公司B、公司C出资成立了公司D，出资比例分别为40%，35%、25%。 公司D公司章程约定，股东会会议选举和更换非由职工代表担任的董事、监事，决定有关董事、监事的报酬事项，股东会由股东按照出资比例行使表决权。公司D经股东会决议选出的董事，公司A派出了 3 名（公司A比较熟悉业务），公司B及公司C分别派出了 1 名。公司A实际派出的董事的人数达到了多数，并达到了通过董事会要求的表决权比例。请教：按公司章程公司A不能掌控董事的任命程序，但实际公司A派出的董事达到了多数，此时可以说公司A能掌控董事会吗？

回答人：chenyiwei
http://bbs.esnai.com/thread-5133295-1-1.html